【裁判字號】    97,易,3642
【裁判日期】    971023
【裁判案由】    竊盜
【裁判全文】
臺灣臺中地方法院刑事判決              97年度易字第3642號
公  訴  人  臺灣臺中地方法院檢察署檢察官
被      告  丁○○
                    0號
                    現羈押於臺灣臺中監獄臺中分監
上列被告因竊盜案件，經檢察官提起公訴（97年度偵字第19336號）
，本院判決如下：
    主    文
丁○○竊盜，處有期徒刑伍月；又竊盜，未遂，處有期徒刑參月
；應執行有期徒刑柒月。
    犯罪事實
一、丁○○前有多次竊盜前科，詎仍不知悔改，於民國97年8月1
    上午11時39分許，見戊○○、乙○○騎乘車牌號碼G5T-839
    號機車停放在臺中縣烏日鄉○○村○○路之朝仁宮對面，認
    有機可趁，竟意圖為自己不法之所有，將手伸入前開置物箱
    內，徒手竊取乙○○所有之皮包1只〔內有國民身分證、健
    保卡、行照、駕照、國泰人壽公司證件、提款卡1張、信用
    卡2張、筆記本1本、行動電話1支、現金新臺幣 (下同)6,00
    0餘元）〕，得手後，即騎乘腳踏車逃逸。復於同年月18日
    上午8時20分許，在臺中縣烏日鄉○○路553號前，見丙○○
    所有車牌號碼TWH-356號機車停放在臺中縣烏日鄉○○村○○路553號前，認有機可趁，竟意圖為自己不法之所有，將
    手伸入前開置物箱內，適為戊○○所發現，始未得逞，並即
    報警處理，因而循線發現上情。
二、案經臺中縣警察局烏日分局報請臺灣報請臺灣臺中地方法院
    檢察署檢察官偵查起訴。
    理    由
一、按被告以外之人於審判外之言詞或書面陳述，除法律有規定
    者外，不得作為證據，刑事訴訟法第159條第1項定有明文，
    此即學理上所稱「傳聞證據排除法則」。被告以外之人於偵
    查中向檢察官所為之陳述，除顯有不可信之情況者外，得為
    證據；被告以外之人於審判外之陳述，雖不符同法第159 條
    之1至第159條之4之規定，而經當事人於審判程序同意作為
    證據，法院審酌該言詞陳述或書面陳述作成時之情況，認為
    適當者，亦得為證據。當事人、代理人或辯護人於法院調查
    證據時，知有第159條第1項不得為證據之情形，而未於言詞
    辯論終結前聲明異議者，視為有前項之同意，亦為同法第15
    9之1第2項及第159條之5所分別明定。而鑒於採用傳聞證據
    排除法則之重要理由之一，係因傳聞證據未經當事人之反詰
    問予以覈實，若當事人願放棄對原供述人之反對詰問時，原
    則上即可承認該傳聞證據之證據能力，而揆諸我國刑事訴訟
    法第159條之5之立法理由，除參照前述傳聞證據排除法則之
    基本法理外，亦參考日本刑事訴訟法第326條之立法例，查
    日本刑事審判實務之運作，有關檢察官及被告均同意作為證
    據之傳聞書面材料或陳述，可直接援引該國刑事訴訟法第32
    6條作為傳聞例外之法律依據，僅在檢察官與被告不同意之
    情況下，乃須根據其他傳聞例外規定俾以斟酌該等書面材料
    或陳述是否具有證據能力，在當事人間無爭執之案件中，傳
    聞證據基本上均可依據前引規定提出於法院使用。據此，我
    國刑事訴訟法第159條之5之適用應可作同上之解釋，本件證
    人即被害人乙○○及證人戊○○在警詢及檢察官偵訊時所為
    之證述內容，固為被告以外之人在審判外之陳述，均屬傳聞
    證據，惟被告就前開審判外之陳述，迄於言詞辯論終結前，
    對於該等證詞之證據能力均未為異議之聲明，而本院審酌彼
    等陳述作成時之情況，核無違法取證及證明力明顯過低而顯
    有不可信之瑕疵及情況，亦認為以之作為證據為適當，故依
    上開規定及說明，前開證人之陳述自得作為證據，合先敘明
    。
二、訊據被告丁○○矢口否認有為上開竊取之犯行，且辯稱：當
    天剛好酒醉，伊在戊○○、乙○○騎乘前開車號G5T-839號
    機車旁撿到皮包，又伊係以針線縫補破損的褲腳 (臺語) ，
    並未對丙○○之上開車號TWH-356號機車的置物箱行竊云云
    ，經查：
(一)、證人戊○○到庭證述：被告騎1台腳踏車前來，嗣從伊所
      騎乘上開車號G5T-839號機車側車先摸，沒兩分鐘，被告
      即將機車置物箱內的手提包拉起來，並丟到他的腳踏車後
      就騎走了，被告拉出手提包時，有一些小東西掉下來，但
      未有手提包先掉在地上、被告撿走的情形，且伊自被告側
      面有禿頭、背影及其所騎乘的腳踏車，可以確定監視器錄
      影畫面所示行竊的人是在庭的被告等語 (見本院卷頁37)
      ，且核與本院勘驗於朝仁宮前監視器錄影翻拍光碟之結果
      ：畫面出現穿白色衣服是證人戊○○，長頭髮是證人戊○○的女兒即證人乙○○，左側畫面有一頂安全帽，是戊○○、乙○○所騎乘上開機車車號G5T-839號停放處，被告
      從畫面右側騎腳踏車進入畫面，將腳踏車停妥，在畫面中
      央出現被告半傾斜的方式以手搜尋上開車號G5T-839號機
      車，有從置物箱拿出物品再放入腳踏車籃子的動作，之後
      從畫面可以看到被告騎腳踏車離開現場時，腳踏車前面的
      籃子有類似皮包的物品相符（見本院卷頁37反），且據證
      人即被害人乙○○於警詢及檢察官訊問時證述明確，並有
      監視器錄影翻拍光碟、監視器錄影擷取畫面照片、刑案現
      場測繪圖各1份附卷可佐，是被告空言辯述其在車號G5T-8
      39號機車旁搶拾到皮包云云，洵非有據，無法採信。
(二)、又證人戊○○在本院審理時亦證稱：伊於97年8月18日上
      午8時許去上班，在中華路未到長春街前，該處現場在辦
      桌 ( 臺語)，很多人在場，當時伊女兒乙○○騎機車搭載
      伊，因看到被告正在以手摸著停放在現場的機車6、7台以
      上，嗣被告站在1台機車側面，以手伸入置物箱內，伊即
      報警，被告並無拿著針線縫製衣褲，警察抵達現場時，被
      告兩手空空等語，核與其在警詢及檢察官偵訊時所證述之
      內容均相符合，且被告於警詢時供稱其將腳踏車停放在前
      揭車號TWH-356號機車旁縫褲子，有用右手扶著前開車號
      TWH-356號機車置物箱之詞，亦與其在檢察官訊問時所供
      述：伊有站在機車旁縫褲子，因為伊褲子破了，伊有踏在
      機車的腳踏板上面云云不相一致，故應認為證人戊○○上
      揭證述內容，較為可信，被告辯述其當場係在縫補褲腳 (
      臺語) ，並未竊盜云云，殊非可取，此外，並有相關照片
      2張及刑案現場測繪圖1份附卷可參，是綜此，被告所為上
      開竊盜既遂及竊盜未遂等犯行，係屬事證明確，均應堪認
      定。
三、核被告所為，係犯刑法第320條第1項竊盜罪及同條第3項、
    第1項之竊盜未遂罪。被告已著手上揭犯罪事實一所示將手
    伸入前開車號TWH-356號機車內置物箱之犯罪行為的實施，
    惟未發生竊取財物之結果，即為警查獲，為未遂犯，爰依刑
    法25條第2項之規定，按既遂犯之刑減輕之。被告所犯上揭
    竊盜既遂及竊盜未遂2罪，犯意各別，行為互殊，應予分論
    併罰。爰審酌被告前有多項竊盜前科，素行非佳，本件竊盜
    對社會治安及被害人所生危害非輕，及其犯後均未能坦承犯
    行，態度不佳，及其犯罪之動機、目的、手段等一切情狀，
    各量處如主文所示之刑，並定其應執行之刑，公訴意旨請求
    量處應執行有期徒刑9月，尚嫌過重，附此敘明。
據上論斷，應依刑事訴訟法第299條第1項前段，刑法第320條第1
項、第3項、第25條第2項、第51條第5款，刑法施行法第1條之1
，判決如主文。
本案經檢察官甲○○到庭執行職務。
中    華    民    國    97    年    10    月    23    日
                        刑事第三庭  法  官  楊曉惠
上正本證明與原本無異。
如不服本判決，應於送達後10日內向本院提出上訴狀（應敘述具
體理由並附繕本）。
上訴書如未敘述理由，應於上訴期間屆滿後20日內補提理由書於
本院。
                                    書記官  陳玲誼
中    華    民    國    97    年    10    月    23    日
附錄論罪科刑法條
刑法第320條第1項
意圖為自己或第三人不法之所有，而竊取他人之動產者，為竊盜
罪，處五年以下有期徒刑、拘役或五百元以下罰金。


司法院資訊處製作；財團法人民間司法改革基金會備份。
